【裁判字號】    95,易,105
【裁判日期】    950227
【裁判案由】    竊盜
【裁判全文】
臺灣板橋地方法院刑事判決               95年度易字第105號
公  訴  人  臺灣板橋地方法院檢察署檢察官
被      告  乙○○
上列被告因竊盜案件，經檢察官聲請簡易判決處刑（94年度偵字
第17181 號），本院認不宜，改依通常程序處理，被告於準備程
序進行中就被訴事實為有罪之陳述，經告知簡式審判程序之旨，
並聽取當事人之意見後，本院裁定由受命法官獨任進行簡式審判
程序，並判決如下：
    主  文
乙○○共同於夜間侵入住宅竊盜，處有期徒刑拾月。
    事  實
一、乙○○基於意圖為自己不法所有之概括犯意，先於93年11月
    10日7 時30分許，在臺北縣三重市○○街297 巷1 弄8 號3
    樓友人丁○○之住處，趁丁○○熟睡之際，竊取丁○○所有
    之穿樑機1 台，得手後，並將之載運至臺北縣三重市重新橋
    正變賣得款花用。又承前犯意，與具有共同犯意聯絡之真實
    姓名不詳之成年男子綽號「志遠」之人，於同年11月13日凌
    晨2 時許（起訴書誤載為20時）共乘機車一部至臺北縣三重
    市○○街71巷9 弄11號公寓處，趁無人注意之際，由乙○○
    在外把風，「志遠」侵入該公寓樓梯間之方式，竊取甲○○
    所有置於該處樓梯間之碎石機3 具，得手後亦將之變賣得款
    花用。嗣經甲○○調閱該處監視器發現乙○○涉案，始經警
    循線查知上情。
二、案經丁○○、甲○○訴由臺北縣政府警察局蘆洲分局報請臺
    灣板橋地方法院檢察署檢察官偵查起訴。
    理  由
一、按除被告所犯為死刑、無期徒刑、最輕本刑為三年以上有期
    徒刑之罪或高等法院管轄第一審案件者外，於第一次審判期
    日前之準備程序進行中，被告先就被訴事實為有罪之陳述時
    ，審判長得告知被告簡式審判程序之旨，並聽取當事人、代
    理人、辯護人及輔佐人之意見後，裁定進行簡式審判程序，
    刑事訴訟法第273 條之1 第1 項定有明文。經核本件被告乙○○所犯係死刑、無期徒刑、最輕本刑為三年以上有期徒刑
    以外之罪，其於準備程序中就被訴事實為有罪之陳述，經法
    官告知簡式審判程序之旨，並聽取公訴人、被告之意見後，
    本院爰依首揭規定，合議裁定由受命法官獨任進行簡式審判
    程序。
二、右揭事實，業據被告乙○○於偵審中均坦承不諱，核與被害
    人丁○○、甲○○指述之失竊情節相符，並有翻拍之監視錄
    影帶照片2 幀可資佐證，足徵被告自白與事實相符。從而本
    件事證明確，被告犯行洵堪認定。
三、按刑法第321 條第1 項第1 款之夜間侵入住宅竊盜罪，其所
    謂「住宅」，乃指人類日常居住之場所而言，公寓亦屬之；
    至公寓樓下之「樓梯間」，雖僅供各住戶出入通行，然就公
    寓之整體而言，該樓梯間為該公寓之一部分，而與該公寓有
    密切不可分之關係，故於夜間侵入公寓樓下之樓梯間竊盜，
    難謂無同時妨害居住安全之情形，自應成立刑法第321 條第
    1 項第1 款於夜間侵入住宅竊盜罪，最高法院著有76年台上
    字第2972號判例。查被告與綽號「志遠」之人，由共犯「志
    遠」竊取告訴人甲○○所有放置於公寓樓梯間下之碎石機，
    因該樓梯間屬住宅之一部，故而就此部分犯行，核被告所為
    係犯刑法第321 條第1 項第1 款之共同於夜間侵入住宅竊盜
    罪，而公訴人原聲請簡易判決處刑意旨以被告前開犯行係犯
    刑法第320 條第1 項之竊盜罪云云，嗣於本院審理中，公訴
    人已當庭變更此部分起訴法條為加重竊盜罪嫌，是本院自依
    變更後之加重竊盜罪處斷；又其竊取告訴人丁○○之穿樑機
    部分犯行，則係犯第320 條第1 項之竊盜罪。又其竊盜甲○○碎石機之加重竊盜部分與「志遠」彼此間有共同之犯意聯
    絡及行為分擔，為共同正犯。又其先後2 次竊盜犯行，時間
    緊接，所犯係基本構成要件相同之罪，顯係出於概括犯意而
    為，為連續犯，應依同法第56條之規定，論以情節較重之共
    同於夜間侵入住宅竊盜罪，並加重其刑。又被告於本件竊盜
    犯行後之94年5 月10日、5 月13日基於竊盜之概括犯意，連
    續竊取車牌號碼QCY ─460 號、TWY ─793 號輕型機車2部
    ，業經本院於94年8 月30日以94年度簡字第2645號判處有期
    徒刑4 月，並於同年9 月29  日確定，於同年11月2 日易科
    罰金執行完畢，惟查，被告前開所為之竊盜犯行，與本件所
    為之竊盜犯行已事隔半年，且被告於偵查中亦自承於94 年5
    月間因缺錢花用，始臨時起意竊取機車，足認本件與前開案
    件之犯意有別，亦經公訴人敘明在卷，是本件既非前開判決
    效力所及，本院自應依法處斷，附此敘明。爰審酌被告多次
    竊取他人財物，造成他人蒙受損失，惟衡以其犯罪之動機、
    目的、手段、及犯罪後，本案審理中坦承犯行態度良好等一
    切情狀，量處如主文所示之刑，以資懲儆。
據上論斷，應依刑事訴訟法第273 條之1 第1 項、第299 條第1
項前段，刑法第28條、第321 條第1 項第1 款，判決如主文。
本案經檢察官丙○○到庭執行職務。
中    華    民    國    95    年    2     月    27    日
                  刑事第十一庭  法  官  徐蘭萍
以上正本證明與原本無異
如不服本判決應於送達後10日內向本院提出上訴狀
                                書記官  莊川億
中    華    民    國    95    年    2     月    27    日
附錄本案論罪科刑法條全文：
中華民國刑法第321條
犯竊盜罪而有左列情形之一者，處六月以上、五年以下有期徒刑
：
一、於夜間侵入住宅或有人居住之建築物、船艦或隱匿其內而犯
    之者。
二、毀越門扇、牆垣或其他安全設備而犯之者。
三、攜帶兇器而犯之者。
四、結夥三人以上而犯之者。
五、乘火災、水災或其他災害之際而犯之者。
六、在車站或埠頭而犯之者。
前項之未遂犯罰之。


司法院資訊處製作；財團法人民間司法改革基金會備份。
